臺灣嘉義地方法院刑事判決
111年度訴字第216號
公  訴  人  臺灣嘉義地方檢察署檢察官
被      告  李武益


上列被告因違反毒品危害防制條例案件，經檢察官聲請逕以簡易
判決處刑（111 年度毒偵字第124 號），本院認不應以簡易判決
處刑（原簡易案件案號：111 年度嘉簡字第330 號），改依通常
及簡式審判程序審理，本院判決如下：
    主    文
李武益施用第一級毒品，累犯，處有期徒刑柒月；扣案之第一級
毒品海洛因壹包（含包裝袋壹只，驗餘淨重為零點壹柒肆肆公克
）、第二級毒品甲基安非他命壹包（含包裝袋壹只，驗餘淨重為
零點零柒柒捌公克）均沒收銷燬，以及扣案之針筒壹支沒收。 
    犯罪事實
一、李武益前於民國109 年間，因施用毒品案件，經本院以110
　　年度毒聲字第9 號裁定送觀察、勒戒後，認無繼續施用毒品
    之傾向，於110 年12月30日執行完畢釋放出所，並由檢察官
    以110 年度毒偵緝字第254 、255 、256 號、110 年度毒偵
　　字第602 、625 號為不起訴處分確定。詎猶不思悔改，於前
　　揭觀察、勒戒執行完畢釋放後3 年內，基於施用第一、二級
　　毒品之犯意，於111 年1 月14日21時許，在嘉義市西區保健
　　街與義教街口附近之友人住處，以將海洛因、甲基安非他命
　　混合放入針筒摻水稀釋，置於注射針筒內施打於靜脈血管之
　　方式，同時施用第一級毒品海洛因及第二級毒品甲基安非他
　　命1 次。嗣於翌日（15日）9 時15分許，在嘉義市西區保福
　　路69號前，因其形跡可疑為警盤查，經其同意搜索，當場在
　　其外套右側口袋扣得上開針筒1 支、外套右側袖口扣得施用
　　所餘之海洛因1 包（驗餘淨重為0.1744公克）、甲基安非他
　　命1 包（驗餘淨重為0.0778公克），再徵得其同意採尿送驗
　　，結果呈可待因、嗎啡、安非他命、甲基安非他命陽性反應
　　，而查悉上情。 
二、案經嘉義市政府警察局第一分局報請臺灣嘉義地方檢察署檢
    察官偵查後聲請簡易判決處刑。 
    理    由
一、本件被告所犯為死刑、無期徒刑、最輕本刑為3 年以上有期
　　徒刑以外之罪，且非高等法院管轄第一審之案件，於本院準
　　備程序進行中，被告就被訴事實為有罪之陳述，經告以簡式
　　審判程序之旨，並聽取公訴人、被告之意見後，本院合議庭
　　裁定由受命法官獨任進行簡式審判程序。
二、上揭犯罪事實，業據被告於警、偵訊、本院準備及審理程序
　　時均坦承不諱，並供稱：伊是驗尿前一天施用且扣到針筒，
　　之前伊有燒烤也有注射2 種方式，製作筆錄時伊緊張說錯，
　　本件應該是以扣案針筒注射的方式等語明確（見訴字卷第65
　　頁、第81頁、第83頁），且被告為警查獲後所採集尿液，經
　　檢驗結果，確呈第一級毒品海洛因代謝物嗎啡、可待因陽性
　　反應，以及第二級毒品甲基安非他命代謝物甲基安非他命、
　　安非他命陽性反應等情，此有同意書、尿液送驗姓名對照表
　　（編號：1A0000000 ）、正修科技大學超微量研究科技中心
　　尿液檢驗報告（實驗室編號：000-00-00000）各1 份在卷可
　　憑（見警卷第15-16 頁；毒偵卷第65頁）。此外，另有自願
　　受搜索同意書、嘉義市政府警察局第一分局搜索扣押筆錄、
　　扣押物品目錄表暨清單、扣押物品照片、員警職務報告附卷
　　可參（見警卷第7-11頁、第18-22 頁；毒偵卷第71-81 頁；
　　嘉簡卷第9 頁；訴字卷第59頁），及扣案物佐證。而扣案之
　　白色粉末、晶體各1 包，經送請衛生福利部草屯療養院鑑定
　　結果，確分別檢出第一級毒品海洛因、第二級毒品甲基安非
　　他命成分（驗餘淨重分別為0.1744公克、0.0778公克），亦
　　有該院111 年2 月7 日草療鑑字第1110100215號鑑驗書1 紙
　　附卷可查（見毒偵卷第63頁）。足徵被告自白核與事實相符
　　，堪予採信。又被告前因施用毒品案件，經本院裁定令入勒
　　戒處所觀察、勒戒，甫於110 年12月30日執行完畢釋放出所
　　，有臺灣高等法院被告前案紀錄表在卷足稽，其於前開觀察
　　、勒戒執行完畢釋放後3 年內再為本件施用毒品犯行，應依
　　法追訴，本院自得予以論罪科刑。綜上，事證明確，被告犯
　　行洵堪認定，應依法論科。 
三、論罪科刑及沒收：
  ㈠核被告所為，係犯毒品危害防制條例第10條第1 項之施用第
　　一級毒品罪及同條第2 項之施用第二級毒品罪。其為供施用
　　而持有毒品之低度行為，分別為施用毒品之高度行為所吸收
　　，不另論罪。又其以一施用行為，同時觸犯施用第一級毒品
　　罪與施用第二級毒品罪之2 罪名，為想像競合犯，應依刑法
　　第55條前段之規定，從一重之施用第一級毒品罪處斷。
  ㈡被告前因施用毒品案件，經本院以①106 年度訴字第324 號
　　判決處以有期徒刑9 月確定（下稱甲案執行）；再因施用毒
　　品等案件，分別經本院以②106 年度訴字第608 號判決處以
　　有期徒刑9 月確定、③107 年度訴字第135 號判決處以有期
　　徒刑10月確定；上開②③罪，嗣經裁定應執行有期徒刑1 年
　　3 月在案（下稱乙案執行）；甲、乙案與前案殘刑6 月16日
　　接續執行，迄於109 年4 月17日執行完畢等節，有前揭臺灣
　　高等法院被告前案紀錄表可稽，其受有期徒刑執行完畢後，
　　5 年以內故意再犯本件有期徒刑以上之罪，為累犯；經參酌
　　司法院釋字第775 號解釋意旨、最高法院刑事大法庭110 年
　　度台上大字第5660號裁定意旨等，衡酌被告於上開前案有期
　　徒刑執行完畢後，又再犯本件，可認其對刑罰反應力薄弱，
　　且本案與前案均為相同罪質施用毒品之罪，是認本案依累犯
　　規定對被告加重其刑，並無其所受刑罰超過所應負擔罪責而
　　致其人身自由因此遭受過苛之侵害情事，故依刑法第47條第
　　1 項之規定加重其刑。
  ㈢本院審酌被告前因施用毒品案件，經施以觀察、勒戒後，竟
　　再為本件犯行，顯見其戒絕毒癮之意志不堅，未能體悟施用
　　毒品對自己、家人造成之傷害及社會之負擔，自屬可議；惟
　　念其犯後坦承犯行，態度尚可，且施用毒品本質上係屬戕害
　　自身健康之行為，尚未直接危害他人，反社會性程度應屬較
　　低，暨其個人之智識程度、經濟與生活狀況（參訴字卷第84
　　頁審理筆錄所載）等一切情狀，量處如主文所示之刑，以示
　　儆懲。
　㈣沒收部分：
　　⒈扣案之白色粉末、晶體各1 包，送驗後分別檢出第一級毒
　　　品海洛因、第二級毒品甲基安非他命成分（驗餘淨重分別
　　　為0.1744公克、0.0778公克），業如前述，應依毒品危害
　　　防制條例第18條第1 項前段規定，宣告沒收銷燬，又扣案
　　　毒品之外包裝已用於包裹上開毒品，難以與毒品完全析離
　　　，應一併沒收銷燬之，至鑑驗耗損之毒品既已滅失，自無
　　　庸諭知沒收銷燬。
　  ⒉扣案之針筒1 支，係被告所有、供其施用毒品所用之物，
　　  爰依刑法第38條第2 項前段之規定宣告沒收。 
據上論斷，應依刑事訴訟法第273 條之1 第1 項、第299 條第1
項前段，毒品危害防制條例第10條第1 項、第2 項、第18條第1
項前段，刑法第11條、第55條、第47條第1 項、第38條第2 項，
決如主文。
本案經檢察官王輝興聲請以簡易判決處刑，由檢察官陳則銘到庭
實行公訴。
中    華    民    國    111   年    6     月    16    日
                  刑事第二庭    法  官  王品惠
以上正本證明與原本無異。
如不服本判決應於收受送達後20日內向本院提出上訴書狀，並應
敘述具體理由；如未敘述上訴理由者，應於上訴期間屆滿後20日
內向本院補提理由書（均須按他造當事人之人數附繕本）「切勿
逕送上級法院」。
                                書記官  李振臺
中    華    民    國    111   年    6     月    16    日
附錄本案所犯法條：
毒品危害防制條例第10條
施用第一級毒品者，處6 月以上5 年以下有期徒刑。
施用第二級毒品者，處3 年以下有期徒刑。